【裁判字號】    99,毒抗,338
【裁判日期】    991111
【裁判案由】    毒品危害防制條例
【裁判全文】
臺灣高等法院刑事裁定                 99年度毒抗字第338號
抗  告  人
即  被  告  甲○○
上列抗告人因違反毒品危害防制條例案件，不服臺灣臺北地方法
院中華民國99年10月14日所為裁定（99年度毒聲字第612 號），
提起抗告，本院裁定如下：
    主  文
抗告駁回。
    理  由
一、抗告意旨略以：抗告人即被告甲○○因背部疼痛，經人介紹
    使用安非他命舒緩疼痛症狀，但使用後發現會影響正常工作
    ，且了解長期繼續使用毒品很傷害身心，自9 月初停止使用
    ，同時尋求醫療院所進行診療，以根治身體不適症狀，迄今
    10月底近2 個月未再吸食毒品，又目前有正當工作，每日下
    班跑步健身，讓生活規律正常，不再接觸毒品，請再予檢驗
    ，證明已自我戒除毒癮，勿移送勒戒云云。
二、原裁定意旨略以：被告於民國99年9月7日為警查獲所採之尿
    液，經送請台灣尖端先進生技醫藥股份有限公司以酵素免疫
    分析法進行初步檢驗，呈安非他命類陽性反應，再以氣相層
    析質譜儀分析法進行確認分析結果，檢驗出尿液中安非他命
    濃度為955 ng/ml、甲基安非他命濃度為4085ng/ml乙節，有
    該公司出具之濫用藥物尿液檢驗報告1 紙在卷可憑，足見被
    告確有施用第二級毒品之行為，應依檢察官聲請，裁定命被
    告送勒戒處所觀察、勒戒等語。
三、按犯毒品危害防制條例第10條之罪者，檢察官應聲請法院裁
    定，或少年法院（地方法院少年法庭）應先裁定，令被告或
    少年入勒戒處所觀察、勒戒，其期間不得逾2 月，同條例第
    20條第1 項定有明文。
四、經查：安非他命為中樞神經興奮劑，與一般醫學用以抑制疼
    痛之嗎啡等，屬中樞神經抑制劑不同，被告前稱用以緩解背
    部疼痛症狀，已非無疑。再依免疫學分析法係用於毒品尿液
    之初步檢驗，由於該分析法對化學結構類似之成分亦可能產
    生反應，故初步檢驗呈陽性反應者，需採用另一種不同分析
    原理之檢驗方法進行確認，經行政院衛生署認可之檢驗機構
    採用氣相層析質譜儀（GC/MS ）檢驗各項毒品，以氣相層析
    質譜儀分析法進行確認者，均不致產生偽陽性反應等節，有
    行政院衛生署管制藥品管理局92年7月23日管檢字第0920005
    609號函文在卷可稽（見原審卷第4-5頁），本件被告於99年
    9月7日所採之尿液，經台灣尖端先進生技醫藥股份有限公司
    以酵素免疫分析法進行初步檢驗，再以氣相層析質譜儀分析
    法進行確認分析結果，既呈安非他命、甲基安非他命陽性反
    應，且尿液中安非他命濃度為955ng/ml、甲基安非他命濃度
    為4085 ng/ml，均遠高於基本閥值，有臺北市政府警察局中
    山分局尿液採樣書、偵辦毒品案件尿液檢體委驗單、及該公
    司所出具濫用藥物尿液檢驗報告各1 紙在卷可憑，應可排除
    因藥物所產生偽陽性反應。是被告否認於99年9 月初有施用
    （甲基）安非他命，即非可採。至被告另請求再予檢驗，證
    明已自我戒除毒癮云云，因此非法定排除觀察、勒戒之事由
    ，核無必要，併此敘明。綜上，被告有於99年9月7日為警採
    尿前回溯96小時內之某時，在不詳處所施用第二級毒品之事
    實，已堪認定。又被告前無經觀察勒戒、強制戒治執行完畢
    之犯罪紀錄，有本院被告前案紀錄表附卷可參（見原審卷第
    3 頁），原審乃依上開規定裁定被告應送勒戒處所觀察、勒
    戒，經核並無違誤。本件抗告，為無理由，應予駁回。
五、據上論結，應依刑事訴訟法第412 條，裁定如主文。
中    華    民    國    99    年    11    月    11    日
                  刑事第二十二庭審判長法  官  郭雅美
                                      法  官  李麗珠
                                      法  官  洪于智
以上正本證明與原本無異。
不得再抗告。
                                      書記官  強梅芳
中    華    民    國    99    年    11    月    11    日

司法院資訊處製作；財團法人民間司法改革基金會備份。
